臺灣臺南地方法院民事判決　九十一年度重訴字第一一號
　　原　　　告　臺灣中小企業銀行股份有限公司
　　法定代理人　甲○○
　　訴訟代理人　乙○○
　　被　　　告　戊○○
　　　　　　　　丁○○○
　　　　　　　　己○○
　　　　　　　　丙○○
　　　　　　　　庚○
右當事人間請求給付借款事件，本院判決如左：
    主      文
被告戊○○、丁○○○應連帶給付原告新臺幣伍佰貳拾壹萬壹仟肆佰玖拾壹元，及自
民國八十九年十月二十七日起至清償日止，按年息百分之八點三八計算之利息。
被告戊○○、丁○○○、己○○、丙○○、庚○應連帶給付原告新臺幣貳佰貳拾萬伍
仟貳佰拾元，及其中新臺幣貳佰萬元部分，自民國八十九年十月十七日起至清償日
止，按年息百分之八點五計算之利息，暨自民國八十九年十一月十八日起至民國九十
年五月十七日止，按上開利率百分之十，自民國九十年五月十八日起至清償日止，按
上開利率百分之二十計算之違約金；其中新臺幣貳拾萬伍仟貳佰拾元部分，自民國
九十年十一月十三日起至清償日止，按年息百分之八點一四三計算之利息，暨自民國
九十年十二月十四日起至清償日止，逾期六個月以內，按上開利率加百分之十，逾期
六個月以上，按上開利率加百分之二十計算之違約金。
被告戊○○應給付原告新臺幣壹拾貳萬壹仟伍佰陸拾捌元，及自民國九十年十二月七
日起至清償日止，按年息百分之十五點計算之利息，並自民國九十一年一月八日起至
清償日止，逾期六個月以內，按上開利率加百分之十，逾期六個月以上，按上開利率
加百分之二十計算之違約金。
原告其餘之訴駁回。
訴訟費用由被告戊○○、丁○○○連帶負擔百分之六十九，被告戊○○、丁○○○、
己○○、丙○○、庚○連帶負擔百分之二十九，餘由被告戊○○負擔。
本判決第一、二、三項於原告分別依序以新臺幣壹佰柒拾萬柒仟元、柒拾萬伍仟
元、肆萬元供擔保後，得假執行。
原告其餘假執行之聲請駁回。
    事實及理由
一、程序方面：
    本件被告五人均未於言詞辯論期日到場，核無民事訴訟法第三百八十六條所列各
    款情形，爰依原告之聲請，由其一造辯論而為判決。
二、原告主張：
  (一)聲明：
    1.被告戊○○、丁○○○應連帶給付原告新臺幣（下同）伍佰貳拾壹萬壹仟肆佰
      玖拾壹元，及自八十九年十月二十七日起至清償日止，按年息百分之八點三八
      計算之利息，並自八十九年十一月二十八日起至九十年三月二十七日止，按上
      開利率百分之十，自九十年三月二十八日起至清償日止，按上開利率百分之二
      十計算之違約金。
    2.被告戊○○、丁○○○、己○○、丙○○、庚○應連帶給付原告貳佰貳拾萬零
      伍仟貳佰拾元，及其中貳佰萬元部分，自八十九年十月十七日起至清償日止
      ，按年息百分之八點零五計算之利息，並自八十九年十一月十八日起至九十年
      五月十七日止，按上開利率百分之十，自九十年五月十八日起至清償日止，按
      上開利率百分之二十計算之違約金；其中貳拾萬零伍仟貳佰拾元部分，自九
      十年十一月十三日起至清償日止，按年息百分之八點一四三計算之利息，並自
      九十年十二月十四日起至清償日止，逾期六個月以內，按上開利率加百分之十
      ，逾期六個月以上，按上開利率加百分之二十計算之違約金。
    3.被告戊○○應給付原告壹拾貳萬壹仟伍佰陸拾捌元，及自九十年十二月七日起
      至清償日止，按年息百分之十五點計算之利息，並自九十一年一月八日起至清
      償日止，逾期六個月以內，按上開利率加百分之十，逾期六個月以上，按上開
      利率加百分之二十計算之違約金。
    4.願供擔保，請准宣告假執行。
  (二)陳述：
    1.被告戊○○邀同被告丁○○○為連帶保證人，於民國八十六年四月十七日向原
      告借款伍佰伍拾萬元，約定借款期間二十年，即自八十六年四月十七日起至一
      百零六年四月十七日止，付款方式為自借款日起，每一個月為一期，分二百四
      十期按月平均攤付本金及利息，借款利率按原告基本放款利率加年息百分之零
      點八八計算，嗣後隨原告基本放款利率調整而調整，重新計算利率，其後被告
      戊○○於八十九年一月五日向原告辦理先行繳息三年，期間自八十八年十二月
      十七日至九十一年十二月十七日，期滿後再按月平均攤還前開借款之本金及利
      息，借款利率則按原告基本放款利率減年息百分之零點一二計算，惟被告戊○○於八十九年十月二十六日後即未依約繳納利息，本金尚欠伍佰貳拾壹萬壹仟
      肆佰玖拾壹元未清償，當時原告基本放款利率為年息百分之八點五，因之本件
      借款利率為年息百分之八點三八。
    2.被告戊○○邀同被告丁○○○、己○○、丙○○、庚○等四人為連帶保證人，
      於民國八十七年十月十七日向原告借款貳佰萬元整，約定借款期間一年，即自
      八十七年十月十七日起至八十八年十月十七日止，付款方式為自借款日起，每
      一個月為一期，於每月十七日按月繳息，到期後本金全部一次清償完畢，被告
      戊○○並於八十九年一月五日向原告辦理展期，延至八十九年十月十七日，借
      款利率按原告基本放款利率加年息百分之一點二八計算，嗣後隨原告基本放款
      利率調整而調整，重新計算利率，其後雙方再將借款利率調整為按原告基本放
      款利率減年息百分之零點零二計算。逾期違約金另按逾期六個月以內者，按上
      開利率加付一成，逾六個月以上者，按上開利率加付二成計收。被告如有一期
      未攤還本息時，即視為全部到期。惟被告戊○○於八十九年十月十六日後即未
      依約繳納利息，本金尚欠貳佰萬元未清償，當時原告基本放款利率為年息百分
      之八點五二，因之本件借款利率為年息百分之八點五。
   3.被告戊○○邀同被告丁○○○、己○○、丙○○、庚○等四人為連帶保證人，
     於民國八十九年一月五日向原告借款貳拾貳萬元，約定借款期間十五年，即自
     八十九年一月五日起至一百零四年一月五日止，付款方式為自借款日起，每一
     個月為一期，分一百八十期按月平均攤還本金及利息，借款利率按原告基本放
     款利率減年息百分之零點一二計算，嗣後隨原告基本放款利率調整而調整，重
     新計算利率。逾期違約金另按逾期六個月以內者，按上開利率加付一成，逾六
     個月以上者，按上開利率加付二成計收。被告如有一期未攤還本息時，即視為
     全部到期。惟被告戊○○於九十年十一月四日後即未依約繳納本息，本金尚欠
     貳拾萬伍仟貳佰拾元未清償，當時原告基本放款利率為年息百分之八點二六
     三，因之本件借款利率為年息百分之八點一二三。
   4.被告戊○○於八十七年八月十八日與原告簽訂國際信用卡使用契約，約定最高
     消費限額貳拾萬元，並向原告領有信用卡一張使用（卡號：五四○九—七四○○—一八○一—一一○三），依約定被告得於特約商店記帳消費，並約定以原
     告寄送之信用卡消費對帳單所指定之日期及方式繳款予原告，如逾期未付，利
     率按年息百分之十八點二五計算，遲延履行時，逾期違約金另按逾期六個月以
     內者，按上開利率加付一成，逾六個月以上者，按上開利率加付二成計收。惟
     被告戊○○於九十年十二月七日後即未依約繳納消費款，本金尚欠壹拾貳萬壹
     仟伍佰陸拾捌元未清償，惟本件利率僅依現今較低之年息百分之十五為請求。
   5.綜上，原告分別依消費借貸、連帶保證及信用卡使用契約之法律關係，請求被
     告分別給付如訴之聲明所示之借款、利息及違約金。
三、被告五人均未於言詞辯論期日到場，亦未提出書狀作何聲明或陳述。
四、得心證之理由：
  (一)原告主張之事實，業據原告提出借據、契據條款變更契約、授信約定書、原告基
    本放款利率資料、轉帳收入及放款付出傳票、國際信用卡申請書、信用卡交易明
    細暨繳款通知書、電腦查詢單、催收款項備查卡貸款為證，核屬相符，自堪信原
    告此部分之主張為真正。但原告請求被告戊○○、丁○○○應連帶給付就伍佰貳
    拾壹萬壹仟肆佰玖拾壹元部分，自八十九年十一月二十八日起至九十年三月二十
    七日止，按年息百分之八點三八，暨自九十年三月二十八日起至清償日止，按上
    開利率百分之二十計算之違約金乙節，經查：原告所提出之借款本金為伍佰伍拾
    萬元之借據（本金尚有伍佰貳拾壹萬壹仟肆佰玖拾壹元未清償），其中約定條件
    第五點「違約金」部分，其違約金逾期期間為何以及應按約定利率百分之幾計算
    ，均未於訂約時具體載明於借據上，縱原告主張於扣款時已將該筆違約金扣入，
    但違約金既未於締約當時訂明於借據上，即不能認為雙方就伍佰伍拾萬元之違約
    金部分已有合意，因此原告此部分之主張，即屬無據。
  (二)從而，原告依消費借貸、連帶保證及信用卡使用契約契約之法律關係，請求被告
    應連帶給付原告如主文第一項、第二項及第三項所示之本金、利息及違約金，即
    有理由，應予准許。至原告請求被告戊○○、丁○○○應連帶給付伍佰貳拾壹萬
    壹仟肆佰玖拾壹元之違約金部分，即自八十九年十一月二十八日起至九十年三月
    二十七日止，按年息百分之八點三八，暨自九十年三月二十八日起至清償日止，
    按上開利率百分之二十計算之違約金，為無理由，不應准許。另原告陳明願供擔
    保聲請宣告假執行，關於其勝訴部分，核無不合，爰分別酌定相當擔保金額，准
    予宣告假執行；至其敗訴部分，假執行之聲請失所附麗，應予駁回。
五、結論：本件原告之訴為一部有理由，一部無理由，依民事訴訟法第三百八十五條
    第一項前段、第七十九條但書、第三百九十條第二項，判決如主文。
中　　　華　　　民　　　國　　九十一　　年　　四　　月　　  四　　　日
                      臺灣臺南地方法院民事第三庭
~B審判長法官  吳森豐
~B    法  官  翁金緞
~B    法  官  李東柏
右為正本係照原本作成
如對本判決上訴，須於判決送達後廿日內向本院提出上訴狀
中　　　華　　　民　　　國　　九十一　　年　　四　　月　　　四　　　日
~B法院書記官　陳靜娟
